---
title: "Tarea 13"
author: "Jesus Castellanos"
date: "7/7/2021"
output:
  pdf_document: default
  html_document: default
---

```{r setup, include=FALSE}
knitr::opts_chunk$set(echo = TRUE)
```

## R Markdown

```{r echo=FALSE}
#getwd()
grades <- read.table("C:/Users/auscu/OneDrive/Documents/Ejercicios R/Tarea13/grades.txt")
head(grades, 5)
str(grades)
```

Obtener la media, la mediana y la moda redondeada a dos crifras del todo el grupo y de forma individual de cada grupo.
De forma general se obtiene:

```{r echo=FALSE}
grades1 <- grades[-1]
summary(grades1)
grades2mo <- as.numeric(names(which(table(grades1) == max(table(grades1)))))
#grades2mo
grades1f <- max(table(grades1))
#grades1f
```

Donde la moda es el valor de `r grades2mo` con una frecuencia de `r grades1f`.

Para el caso de insdustrial se tiene:

```{r echo=FALSE}
industrial <- grades[grades$estudio == "Industrial", ] #Me quedo con todos los renglones donde aparezca Industrial.
industrial1 <-industrial[-1] #Elimino la primer columna con todos los nonbres de industrial 
summary(industrial1) #se calcula la media, mediana
industrialmo <- round(as.numeric(names(which(table(industrial1) == max(table(industrial1))))),2) #Se obtiene la moda
industrialf <- round(max(table(industrial1)),2) #se obtiene la frecuencia
mejornotaindus <- round(max(industrial1),2)
```

Donde la moda es le valor de `r industrialmo` con una frecuencia de `r industrialf`. La mejor nota de los industriales
fue `r mejornotaindus`


Para el caso Informatica se tiene:
```{r echo=FALSE}
informatica <- grades[grades$estudio == "Informatica", ] #Me quedo con todos los renglones donde aparezca Informatica.
informatica1 <- informatica[-1] #Elimino la primer columna con todos los nombres de informatica
summary(informatica1)
informaticamo <- round(as.numeric(names(which(table(informatica1)== max(table(informatica1))))), 2)
informaticaf <- max(table(informatica1))
#media <- sum(informatica1)/ nrow(informatica1) # asi se calcual la media en R
#media
mejornotainfor <- round(max(informatica1),2)
#a<-diff(range(informatica1))
#a
```
Donde la moda es le valor de `r informaticamo` con una frecuencia de `r informaticaf`. La mejor nota de informatica1 fue `r mejornotainfor`

Para el caso de Telematica se obtine:
```{r echo=FALSE}
telematica <- grades[ grades$estudio == "Telematica", ]# Me quedo con todos los renglones donde tenga Telematica
telematica1 <- telematica[-1] #Elimino la primer columna con todos los nombres de telematica.
summary(telematica1)
telematicamo <- round(as.numeric(names(which(table(telematica1) == max(table(telematica1))))),2)# se obtine la moda
telematicaf <- max(table(telematica1)) # se obtiene la frecuncia
mejornotatelema <- round(max(telematica1), 2)
```

Donde la moda es el valor de `r telematicamo` con una frecuencia de `r telematicaf`.La mejor nota de telematica1 fue
`r mejornotatelema`

para el caso de Matematicas se obtiene:
```{r echo=FALSE}
mates <- grades[ grades$estudio == "Mates", ]# Me quedo con todos los renglones que tenga Mates
mates1 <- mates[-1] #Elimino la priemer columna con todos los nombre de mates
summary(mates1)
matesmo <- round(as.numeric(names(which(table(mates1) == max(table(mates1))))),2)#Se obtiene la moda
matesf <- max(table(mates1))# Se obtiene la frecuencia
mejornotamates <- round(max(mates1),2) #Diferencias enntre maximo y minimo de las notas.
```

Donde la moda es el valor de `r matesmo` con una frecuencia de `r matesf`.La mejor nota de Matematicas fue 
`r mejornotamates`.

Las notas de los informaticos y matematicos estan por encima de la media de las notas de los estudiantes.

Podemos observar que en el grupo de indutriales varian mas las notas al obervar que la diferencia entre maximo menos el minimo hay mayor diferencia.

```{r echo=FALSE, fig.cap = "Diagrama de caja y bigotes\n de las notas de los estudiantes"}
boxplot(industrial1$nota,informatica1$nota,telematica1$nota,mates1$nota,
        main = "Diarama de caja y bigote de las notas de los Estudiantes",
        col = c("chocolate", "cadetblue1","cyan", "gold"),
        names = c("Industriales","Informaticos","Telematicos","Matematicos"),
        notch = TRUE
)
medias_estudiantes <- c(mean(industrial1$nota),mean(informatica1$nota),mean(telematica1$nota),mean(mates1$nota))
points(medias_estudiantes, col = "pink", pch =15)
a<-sd(industrial1$nota)
b<-sd(informatica1$nota)
c<-sd(telematica1$nota)
d<-sd(mates1$nota)
vector <- c(a,b,c,d)
max(vector)
```

Podemos observa que existen valores atipicos en las cajas de los industriales, informaticos y telematicos.
La mayor variedad de notas esta en el grupo de los matematicos.